臺灣花蓮地方法院民事庭裁定　九十一年度再易字第六號
　再審原告　　甲○○
　送達代收人　陳若之
　再審被告　　財政部國有財產局
　法定代理人　李瑞倉
右當事人間確認通行權存在事件，再審原告對於本院民國九十年八月十日八十九年度
簡上字第四十二號確定判決提起再審之訴，本院裁定如左：
    主      文
再審之訴駁回。
再審訴訟費用由再審原告負擔。
    理      由
一、按再審之訴，應於判決確定時起三十日之不變期間內提起，但再審之理由知悉在
    後者，自知悉時起算。次按再審之訴不合法者，法院應以裁定駁回之。又按訴訟
    代理人有受送達之權限者，送達應向該代理人為之，民事訴訟法第五百條第一、
    二項、第五百零二條第一項、第一百三十二條前段分別定有明文。
二、再審原告主張：原確定判決基礎之花蓮縣政府九十年六月十三日府工建字第五五
    四二二號函僅對建築基地內私設道路之寬度為函覆，並未對建築基地聯外道路所
    需之寬度為明確答覆，惟再審原告於九十年十二月二十八日向花蓮縣政府工務局
    申請建造執照，該局於九十一年一月十四日以工建字第七四三四號函覆再審原告
    欲興建之建物樓地板面積達一０００平方公尺以上，然建築基地聯外道路寬度未
    達六公尺，而未核發再審原告建造執照，該項再審理由係在確定判決後始由再審
    原告知悉，且未逾三十日不變期間，故本件再審之訴應屬合法等語。惟查，再審
    原告於原審對再審被告提起確認通行權之訴，已明確表示依建築計畫及建築技術
    規則之規定，須六公尺以上之道路寬度（八十八年度花簡字第三四二號卷第一０
    一頁），而原審經斟酌後認為僅須三公尺道路為足夠，是再審原告於原審訴訟程
    序進行中，已知悉依建築技術規則規定，建物樓地板面積達一０００平方公尺以
    上，建築基地聯外道路寬度須達六公尺之規定，花蓮縣政府該項函覆並不符合再
    審原告知悉再審理由在後之規定。而本件再審原告於原審委任范明賢律師為訴訟
    代理人，該訴訟代理人係於九十年八月二十八日收受原審判決書，有送達回證乙
    紙在卷可稽，而該判決因不得上訴而於送達時確定。茲再審原告遲至九十一年二
    月八日始向本院提起本件再審之訴，亦有再審書狀附卷可稽，是再審原告提起本
    件再審之訴顯已逾法定三十日之不變期間，揆諸前開說明，並不合法，應予駁回
    。
二、據上論結，本件再審之訴不合法，依民事訴訟法第五百零二條第一項、第七十八
    條，裁定如主文。
中　　　華　　　民　 　　國　　九十一　　 年　 十二　　月　　 二十三　　日
　　　　　　　 　　　　 臺灣花蓮地方法院民事庭
~B審判長法官　陳淑媛
~B法　　　官　饒金鳳
~B法　　　官　林碧玲
右正本証明與原本無異。
本件不得抗告。
~B法院書記官　陳賜福
中　　　華　　　民　　　國　　九十一　　年　　十二　　月　　 二十三　　日
